# 请教陈版

提问人：1980ldy 时间：2011-01-05 17:33:49
在财务报表附注中:应交税费下有一项: 1¥增值税:年初账面余额 本年应交 本年已交 期末账面余额 我想问陈版:年初和期末余额应和应交税费项下(应交税费--应交增值税和应交税费--未交增值税明细科目年初和期末余额合计数对应,但是本年应交¥本年已交数是填应交税费--应交增值税和应交税费--未交增值税两个明细科目本年度贷方和借方发生额的合计数,还是要根据应交税费--应交增值税--已交税金和应交税费--未交增值税本年度借贷方发生额的合计数填列? 2¥增值税:年初账面余额 本年应交 本年已交 期末账面余额 上述和企财 06 表中增值税年初未交数 本年应交数 本年已交数 年末未交数是不是一致的.

回答人：chenyiwei
个人理解，对于一般纳税人而言，需根据“应交税费——应交增值税”明细科目的各专栏和“应交税费——未交增值税”明细科目分析填列。 本年已交数，应当反映实际交纳给税务机关的增值税额，一般情况下为以下两项的合计：（ 1 ）“应交税费——应交增值税（已交税金）”专栏的本期发生额；（ 2 ）“应交税费——未交增值税”借方发生额中属于实际交纳的税金（不含转出多交数）。 “本年应交”数的填列可以在确定期初期末余额和“本年已交数”的基础上倒推，但应注意把倒推结果与增值税申报表上的应交数核对一致。

回答人：chenyiwei
每期末结科目余额时，会把多数专栏都结零的，只有“留抵税额”（期初未抵扣数）或未交增值税等少数专栏有余额，不会一直累计下去的。

回答人：chenyiwei
回复 报纸 1980ldy 的帖子这是被审计单位的责任，属于他们应当完成的基础工作。还是应当尽可能由被审计单位的财务人员来进行这项工作，否则由审计人员入手效率太低，并且不符合独立性要求。不同的企业因为核算体系和基础工作水平不同，很难有一套适用于所有情况的做法。

回答人：chenyiwei
回复 地板 1980ldy 的帖子这种情况建议把应交增值税和未交增值税在附注中分开填列，因为未经税务机关批准，期末留抵 20 和期末未交数 30 是不可以以互抵后的净额结算的，所以期末余额列报为 10 是不合适的。 请注意了解期末同时存在未交数和留抵税额的原因。如果是由于进项专用发票尚未认证等时间性差异引起的，建议把此处的期末进项税额 20 列报为其他应收款或其他流动资产，期末应交增值税余额为 30 。当进项专用发票通过认证可以抵扣后，如果当期没有足够多的销项税额，则此时已经认证通过有权抵扣的进项税额可以列报为应交增值税的借方余额。 在你说的案例中，假设期初留抵 100 都是在上期末之前已经认证的专用发票，期末留抵是尚未认证的专用发票，则： 应交增值税：期初-100，本期应交 130 ，期末未交 30 其他流动资产（其他应收款）：期初 0 ，本期发生 20 ，期末余额 20 。

回答人：chenyiwei
回复 9 楼 1980ldy 的帖子如果是由于进项发生于销项之后导致的这种情况，建议在附注中把“应交增值税”和“未交增值税”分列为两个明细，以突出这两者不能互抵的事实。（当然实务中不规范的简化处理是大量存在的） 企财 06 表上的数字一般要和附注对上。但这张表的设计不能解决本案例中的应交和未交分别列示、不能抵销的问题。

回答人：chenyiwei
回复 11 楼 1980ldy 的帖子 1 、预付、预收帐款不是货币性项目，期末无需进行汇兑损益调整。 2 、为何不增资？这种做法的税务风险很大。

回答人：chenyiwei
回复 13 楼 1980ldy 的帖子A公司存在被认定为接受捐赠，从而被要求计入应纳税所得额的风险。同时，B公司存在被认定为“非公益性捐赠”的风险。

回答人：chenyiwei
回复 15 楼 1980ldy 的帖子我理解两者所描述的是同一件事情，一般应当有勾稽关系。即使有差异，也应当提供合理的解释。

回答人：chenyiwei
回复 1980ldy 的帖子
1 、由于保险期在一年以内，所以预付保险费时一般应计入预付款项，报表列报中作为其他流动资产。如果影响较小的，也可直接费用化处理。
2 、请注意区分是否为企业合并，如果是，请进一步区分是同一控制下合并还是非同一控制下合并。请注意任何情况下长期股权投资科目的余额均不应为负数。如果对被投资单位无力偿还的债务需承担保证责任的，应通过计提预计负债方式解决。 3 、中远公司账面上应按内部售价冲减在建工程成本，中阳公司则按照常规的存货采购和销售业务处理。所以合并报表层面应当体现为以最终的对外销售价格冲减在建工程成本。如果期末已经对外销售的，则抵销分录为： 借：主营业务收入 500 ，贷：主营业务成本 400 ，贷：在建工程 100 如果期末仍在中阳公司的库存中，尚未对集团外部销售的（预计对外售价 500 ），则抵销分录为： 借：其他流动资产500 ，贷：存货 400 ，贷：在建工程 100
4 、在建工程转为固定资产时，对于没有售出的试生产产品，应按预计对外可变现净值确认为其他流动资产，同时按该可变现净值冲减在建工程成本。

回答人：chenyiwei
合并股东权益变动表的“少数股东权益”列中：净利润 5 ；“所有者投入和减少资本——其他”-5。年初、期末余额均为零。 其中，“所有者投入和减少资本——其他”-5＝因 7 月 1 日购入 50 ％股权形成母子公司关系而带入的少数股权 50 － 8 月 1 日收购少数股权减少的少数股东权益 55 。

提问人：1980ldy 时间：2011-12-30 18:27:38
回复 chenyiwei 的帖子
陈版你好：
请教一个问题：我们审计的公司一直从一家供应商处采购原材料由于今年上半年该供应商提供的材料存在瑕疵，今年 12 月份与供应商协商，供应商同意无偿提供原材料 70 吨，现在该 70 吨原料我们这计的公司已经收到，对于收到的该部分材料，该公司只做了入库手续，财务上视同是无偿提供的补偿，没有作财务处理，由于数量增加，这样就摊薄了期末该类存货的单位成本。请问陈版该公司这样处理正确吗，应该如何处理？

回答人：chenyiwei
建议对于收到无偿提供的原材料按市价入账，同时贷方冲减以前由存在瑕疵的材料结转形成的营业成本等损益项目。

提问人：1980ldy 时间：2012-03-13 21:56:58
回复 chenyiwei 的帖子
请问陈版，我的上述合并过程正确吗

回答人：chenyiwei
回复 1980ldy 的帖子
1 、税务方面，根据《企业所得税法实施条例》第七十一条规定，投资资产以成本（实际支付的价款）为计税基础。企业在转让或者处置投资资产时，投资资产的成本准予扣除。因此，如果不考虑该交易的潜在非公允性导致的潜在特别纳税调整风险，在取得投资这一时点上，A公司应无纳税义务。 2 、如果确认这是一项非同一控制下的股权收购，则应当要求A公司进行以收购日为基准日，以“购买对价分摊”为目的的评估，以确定各项可辨认资产、负债的初始计量金额和应确认的营业外收入金额。要重点关注是否存在因减值准备计提不足、账外负债等原因导致的虚增净资产情况；以及对于预计负债应按公允价值予以充分计量入帐。

回答人：chenyiwei
回复 1980ldy 的帖子
根据你补充的情况看，“A公司第一次 1 元收购B公司50%股权”和“A公司的股东S，将其投资的另外一家（新元公司）的股权无偿转让给了第一次出售B公司50%股权的个人”这两个交易是存在关联的、互为条件的，即股东S替A公司代为支付了股权受让款。因此应当按照A公司 50 ％股权的公允价值（应当等于S股东无偿转让的新元公司的股权的公允价值）确认为长期股权投资，贷方科目根据是否需向S股东偿还该款项，确认为资本公积或者其他应付款。
对于收购标的是非上市公司股权的情形，其股权的公允价值在多数情况下要通过评估确定。

回答人：chenyiwei
回复 1980ldy 的帖子
1 、按照解释 4 号第四条关于部分处置子公司股权导致丧失控制权的规定处理。
2 、个别报表层面就剩余的 50 ％股权模拟权益法核算；合并报表层面需对剩余股权按公允价值重新计量，并以处置日可辨认净资产公允价值作为后续权益法核算的基础。你可以参阅解释 4 号第四条的相关资料以获得进一步了解。

提问人：1980ldy 时间：2012-10-26 20:30:04
回复 chenyiwei 的帖子
陈版请教一个问题，由于外资资产负债表折算时货币资金期初数是按上年末的汇率进行折算，本年末的货币资金是按本年末汇率进行折算，这样现金净变动数就锁定了，那么请问陈版，外币现金流量表折算时，用什么汇率（是全年平均汇率还是年末汇率），假设用年末汇率，那么折算出的本位币现金流量表中现金净流量与折算为本位币后的资产负表中货币资金的年初和年末差额不一致该如何处理。
如：货币资金年初为 1 美元，本年净增加 2 美元，年末为 3 美元，（年初汇率 1 美元=6.2元人民币，年末汇率为 1 美元=6.4元人民币），折算为本位币的货币资金年初为 1 6.2=6.2 人民币，年末为 3 6.4=19.2元人民币，货币资金增加19.2-6.2=13元人民币； 而如果用外币现金流量表直接折算成人民币报表则现金净增加=2*6.4=12.8元人民币，请问陈版，13-12.8的差额如何处理。

回答人：chenyiwei
新准则下现金流量表的本期流入流出项目一般按当期平均汇率折合，与［年末外币年末汇率－年初外币年初汇率］之间的差额调整“汇率变动对现金的影响”。

提问人：1980ldy 时间：2013-05-29 21:57:12
回复 chenyiwei 的帖子
个别报表层面改为权益法核算，是以原始投资日，被投资企业可辨认净资产的公允价值为基础；合并报表上以处置日可辨认净资产公允价值为基础按权益法核算，为什么要这样处理？

回答人：chenyiwei
这是实体理论下不同层次的会计主体“视角差异”的体现。类似问题在本版面上讨论很多，请搜索。

提问人：1980ldy 时间：2013-05-29 22:40:27
回复 chenyiwei 的帖子
陈版，请教个问题
A公司有一全资子公司B， 2012 年B公司销售一批商品给A公司（成本 80 ，收入 100 ，年底全部未对外销售）， 2012 年末合并报表时：
借：营业收入 100 贷：营业成本 80 固定资产 20 借：递延所得税资产20*25%=5 贷：所得税费用 5 2013年 1 月 1日，A公司将期持有的B公司80%股权对外出售，请问陈版 2013 年年报合并时上述事项如何处理（如果是A公司销售给B公司， 2013 年合并时处理有什么不同吗）

回答人：chenyiwei
如果是B销售给A，则 2013 年合并报表编制时应继续抵销该项内部未实现损益；如果是A销售给B，标的资产随着子公司被处置已经一并排除到合并范围以外，可以认为已经实现（合并报表层面列入投资收益）。

提问人：1980ldy 时间：2013-05-30 22:37:45
回复 chenyiwei 的帖子
陈版
请问一下，母公司对于当年成立当年出售的子公司，在年底合并报表时，要不要把出售损益进行还原成子公司的利润表项目

回答人：chenyiwei
个别报表层面的出售损益中相当于控制期间损益的部分，要还原到具体的损益项目，相当于把控制期间的利润表纳入合并范围。

提问人：denghaifu 时间：2011-01-07 20:16:30
问题 1 、如果在一块地上新建厂房等建筑物，但原来地上建有设备和建筑物，并且是别人的，我要先想原所有人支付补偿金，请问这块补偿见应计入哪里，可以计入在建工程吗？
问题 2 、如果想在要建一个设备，原有设备可以用，但不满足需要的，原有设备的算式应计入损失呢还是应计入在建工程。例如：原有设备 100 万，净值 70 万，现在要建新设备，要拆除原有设备，原有设备出售可以卖 20 万， 50 万的损失是计入在建工程呢还是计入损失呢
谢谢陈版

回答人：chenyiwei
回复 楼主 denghaifu 的帖子本版面上对此类问题已经有过很多讨论，你可以搜索一下。 问题 1 ：如果是购入就是为了拆除，购入方并不打算将原有房屋建筑物作为固定资产使用的，则补偿金计入工程成本。 问题 2 ：原先自有旧资产的拆除损失计入当期损益，不计入新项目的在建工程成本。

提问人：denghaifu 时间：2011-01-08 14:55:39
工程物资发生减值并计提了减值准备，并用于在建工程，那么减值准备如何处理，是转入在建工程呢还是冲减资产减值损失呢。谢谢

回答人：chenyiwei
应当将扣除减值准备后的工程物资帐面价值转入在建工程。由于资产所有权上的风险和报酬并未转移，从工程物资转为在建工程仅是资产形态的变化，所以不能产生损益影响。

提问人：denghaifu 时间：2011-01-09 15:48:06
工会经费和教育经费必须计提吗，还是可以实报实销？

回答人：chenyiwei
此问题已经回复过多次，建议先在本版面上搜索一下。

提问人：彩花大盗 时间：2011-03-22 11:08:13
一公司购买固定资产。款因产权问题未全额付账。会计分录
借：固定资产 10 万
贷：应付账款 10 万（合同价）
借：其他应收款 3 万
贷：银行存款 3 万 （实际第一期付款）
我说不出分录 错在哪里，只是财务指标负债率增高了。请指教这样做可以吗。

回答人：chenyiwei
上述两笔分录的处理存在矛盾之处。首先要看该交易由于产权或者其他原因被转回的可能性是否很大。如果该交易被转回（退回该项资产，同时收回已支付的第一期款项）的可能性很大，则不能编制你所说的第一笔分录；如果该问题导致交易被转回的可能性不重大，预计该交易最终还是很可能完成的，则应仅就尚未支付的合同价款确认负债，即上述两笔分录中的应收、应付应当对冲。

提问人：心之所在 时间：2011-03-31 14:46:06
准则中是否有文规定企业试生产第 1 年的全部费用可以资本化，包括非制造费用等期间费用，有CPA说有这说法，多谢

回答人：chenyiwei
回复 楼主 心之所在 的帖子没有这种说法。试生产费用能否资本化取决于固定资产准则的规定，即是否属于固定资产达到预定可使用状态之前所发生的必要、合理的支出。

回答人：chenyiwei
回复 藤椅 心之所在 的帖子和该企业处于盈利状态还是亏损状态无关。

提问人：Phoebe199 时间：2011-05-26 16:41:03
请教陈版，关于债权转股权是否需要验资
A公司为B公司的全资子公司，B公司拥有对A公司的债权，现把对A公司的债权全部转为股权，根据董事会决议将全部债权作为资本溢价的增加，不增加实收资本，这样的情况是否需要验资？如果可以不需要验资，是否有相关的依据支撑，谢谢

回答人：chenyiwei
从工商登记的角度讲，因为只有注册资本和实收资本发生变动时（以及在某些特定情况下的股权转让时）才需要验资，因此把所豁免的债务全部转为资本公积而不增加注册资本和实收资本，是无需验资的。但需要注意的是这样操作的税务风险。因为这等同于母公司豁免子公司的债务，并且在法律形式上没有转为资本，因此虽然在会计上计入资本公积，但税务上很可能被认定为接受捐赠而被要求计入应纳税所得额。

回答人：chenyiwei
回复 藤椅 Phoebe199 的帖子如前所述，这种操作的税务风险很大，不建议这样操作。

提问人：圆圆 CPA 梦梦 时间：2011-06-03 13:57:10
陈版： 看了很多上市公司组织架构图，都将证券事务部列在总经理项下，但大多企业实质上都将此部门列入董事会办公室项下，是否可以将组织架构图列的证券事务部列在董事会办公室项下呢？对此有没有什么规定？

回答人：chenyiwei
这应该是公司内部的管理问题。根据《公司法》第四十七条规定，由董事会决定公司内部管理机构的设置。因此，只要董事会对此作出正式决议的，应按董事会的决议执行。 设在董事会下还是总经理下，有一个考虑可能是：董事会并不是常设机构，而总经理是常设机构。

提问人：寻梦草儿 时间：2011-07-16 14:50:48
可转换债券网下资金到账验资应执行何种程序？

回答人：chenyiwei
比照 1602 号验资准则的规定处理，审验截至规定时点为止网下申购资金进入主承销商指定的申购款专用账户的情况。应当取得主承销商提供的网下机构投资者申购相关文件，与对应的机构缴款记录相对照，并到银行函证确认专户余额及其入账情况，关注各进帐单上注明的用途是否均为该笔可转债的申购款。

提问人：Phoebe199 时间：2011-10-09 14:41:23
陈版，您好！ A 公司和政府成立一合资公司帮忙政府做一级土地开发，A公司主要出资金，政府拥有土地资源，同时合资公司要帮忙建设公益项目，并且该公益项目完成之后要移交给政府所有，其中有一项较大的公司项目，考虑移交给政府之后，合资公司的收益下降，政府答应移交该公益项目之后政府给与A公司补偿人民币 4 亿元，补偿方式为：公益项目建设期约为 4 年，政府与A公司同意政府分 4 年等额支付给A公司，政府从其在合资公司应分配利润中先支付给乙方 1 亿元，若合资公司利润分配不足由政府另行补足给乙方。
该合资公司由A公司在香港准则下按照比例法合并，请教A公司收到的该补偿该如果确认收益，如果政府以其他方式补足给乙方，确认收益的方式是否不一致?已经确认收入的时点？是否在每年利润分配的时候确认，还是每年年末即可确认该收入？
非常感谢

回答人：chenyiwei
不是很清楚你说的背景，建议考虑能否适用HK(IFRIC) Int-12中的BT模式确认。

提问人：心之所在 时间：2011-10-18 11:32:01
母公司曾以 400 万价格同一控制下合并一家实收资本 400 万，但净资产 1000 万的公司。请问母公司确认投资时增加的 600 万资本公积在以后年度能否转增实收资本？

回答人：chenyiwei
可以。转增资本的依据是母公司个别报表层面的“资本公积——股本溢价”。按照《企业会计准则第 2 号——长期股权投资》第三条第（一）项规定，此时母公司个别报表层面会出现 600 万元的资本公积，可以转增资本。

提问人：ahchuyu123 时间：2011-11-14 13:05:53
2007 年 7 月 17 日，正式签订总金额达4.245亿欧元的一揽子机车车辆供货合同。供货范围包括： 38 台电力机车、 160 辆双层客车、 65组地铁车辆及相关配套产品。这是我国公司在伊朗签订的单笔合同金额最大的机电产品出口合同。 2010 年，由于本项目自 2008 年 3月 24 日已正式生效并一直处于在执行状态，同时为了避免国际政治形势因素对该项目执行带来的影响，TWM提出将原计划申请的中长期出口延付合同修改为延期一年支付合同，并对原现汇合同做相应修改，具体修改内容为：我公司剩余未供货部分价格增涨至323,111,277.00 欧元，合同总额增至 445,638,120.90 欧元，以弥补我公司的融资成本，支付条件变为95%货款在信用证下支付，支付时间为每批货物发运后从提单日后 28 天（或议付日，以先到为准）起 360 天；5%预付款不足部分由业主在信用证下即期支付。
2010 年 10 月 29 日，我公司收到中国建设银行北京分行对开证行发来的以上信用证的第 5 次修改通知，信用证效期延至 2011 年 11 月 17日。 因为收款可能会与发货不是同一会计期间，所以请教一下陈版主，这样的销售收款方式是否是融资性质的销售？

回答人：chenyiwei
不清楚该事项的具体背景。一般理解“融资性质的销售”通常是收款和发货之间具有相当长的时间间隔，从而卖方事实上为买方提供了融资便利。但对于“相当长的时间”如何界定的问题，以前曾经有说法是“三年以上”，但现在已经取消这种一刀切的划分方法，而是由企业和审计师自行作出专业判断。我个人理解是：如果间隔期在一年以内的，一般作为融资性质销售的可能性比较小。

提问人：Justindong 时间：2011-11-23 16:51:31
上市公司，合并范围内有三大板块，其中 2 个版块是最重要的，每个版块有 3 家公司，做控制测试的时候，需要每家都做吗？还是根据重要水平，在每个版块选 1 家公司做？ 每个循环都做吗？还是可以选主要循环做？ 谢谢陈版

回答人：chenyiwei
赞同nikankan意见，这是专业判断的范畴。涉及到集团内各组成部分的相对重要性和重大错报风险程度的判断。请注意遵循你所在事务所的审计方法和审计技术要求。通常情况下，如果不是做内控审计，应当可以对内控循环采用各年轮流测试的方法，但对于财务报表决算流程应当予以特别关注。

提问人：chfsj2003 时间：2011-12-11 19:04:22
采用公允模式计量的在建或购入房地产投资性房地产，准则解释讲解的例题处理为：初始计量以历史成本为初始成本，期末以公允模式计价，历史成本与期末公允价值的差额直接计入公允价值变动，这个处理的依据是什么？

回答人：chenyiwei
不知道你对哪一点感觉有疑问？这就是以公允价值模式进行后续计量的投资性房地产后续计量的标准模式？

提问人：chfsj2003 时间：2011-12-19 23:16:03
回复 chenyiwei 的帖子
我的疑问是：自用转为投资性房地产用公允模式计量，存在转换日的处理，公允价值同历史成本的差异计入资本公积（公允价值大于账面）
或公允价价值变动（公允价值小于账面），而自建的，初始以历史成本计量，期末用公允价量时，历史成本与期末公允价值的差额直接计入公允价值变动，没有转换日的处理了。

回答人：chenyiwei
自建或外购的投资性房地产，从一开始就确定为投资性房地产，所以不存在转换日，所以所有累计的公允价值变动都可以计入损益。

提问人：liubin988513 时间：2011-12-31 15:38:50
回复 clenemt 的帖子
应该比照自有资金。利息收入应该冲减财务费用，

回答人：chenyiwei
是这样。这与借款费用无关。